臺灣臺中地方法院刑事判決　　　　　　 99年度交易字第982號
公　訴　人　臺灣臺中地方法院檢察署檢察官
被　　　告　沈桂瑤
　　　　　　李佩蓁
上列被告因過失致死案件，經檢察官提起公訴（99年度偵字第27
272 號），本院判決如下：
    主    文
沈桂瑤因過失致人於死，處有期徒刑陸月，如易科罰金，以新臺
幣壹仟元折算壹日。緩刑貳年。
李佩蓁因過失致人於死，處有期徒刑伍月，如易科罰金，以新臺
幣壹仟元折算壹日。緩刑貳年。
    事  實
一、沈桂瑤、李佩蓁均考領有普通小型車駕駛執照，於民國99年
    10月22日下午5 時45時分許，沈桂瑤駕駛車牌號碼8518-GM
    號自用小客車，沿臺中霧峰鄉○○路外側車道由北往南方向
    行駛，途經林森路「曼谷花園餐廳」前附近時，本應注意注
    意車前狀況，隨時採取必要之安全措施，以避免危險之發生
    ，而當時天後晴，夜間有照明、路面乾燥無缺陷、亦無障礙
    物、路況及視距良好，客觀上並無不能注意之情事，且依沈
    桂瑤之智識、能力亦無不能注意之情事，竟疏未注意行人羅
    簡梅芍已自「曼谷花園餐廳」前徒步由西往東穿越林森路南
    下車道徒步走來，而未適時採取必要之煞避措施，造成其所
    駕駛之上開自小客車右後照鏡及右側翼子板處撞擊羅行人簡
    梅芍，致使羅簡梅芍倒臥在地，適有李佩蓁駕駛車牌號碼7V
    -7402 號自小客車，沿林森路南下外側車道行駛而來，雖見
    其前方不詳車牌之自小客車往內側車道閃避，然因疏未注意
    與該前車保持隨時可煞停之安全距離，而閃避不及，輾壓已
    倒地之羅簡梅芍，致使羅簡梅芍因而受有胸部挫傷、左第1
    、2 、3 、5 肋骨骨折合併氣胸、骨盆骨折、右髖骨骨折、
    全身多處擦挫傷及撕裂傷等傷害，經送醫急救後，仍於同月
    23日凌晨零時24分許因休克而不治死亡。沈桂瑤於肇事後，
    犯罪未被發覺前，即主動向據報到現場處理之員警坦承駕車
    肇事，而自首接受裁判。
二、案經臺灣臺中地方法院檢察署檢察官相驗屍體後自動檢舉偵
    查起訴。
    理    由
一、按被告以外之人於審判外之陳述，雖不符刑事訴訟法第159
    條之1 至第159 條之4 之規定，而經當事人於審判程序同意
    作為證據，法院審酌該言詞陳述或書面陳述作成時之情況，
    認為適當者，亦得為證據。當事人、代理人或辯護人於法院
    調查證據時，知有第159 條第1 項不得為證據之情形，而未
    於言詞辯論終結前聲明異議者，視為有前項之同意，刑事訴
    訟法第159 條之5 定有明文。核其立法意旨在於傳聞證據未
    經當事人之反對詰問予以核實，原則上先予排除。惟若當事
    人已放棄反對詰問權，於審判程序中表明同意該等傳聞證據
    可作為證據；或於言詞辯論終結前未聲明異議，基於尊重當
    事人對傳聞證據之處分權，及證據資料愈豐富，愈有助於真
    實發見之理念，且強化言詞辯論主義，使訴訟程式得以順暢
    進行，上開傳聞證據亦均具有證據能力。查：本判決所引之
    被告以外之人於審判外所為之陳述及卷內其他書證（供述證
    據部分），查無符合同法第159 條之1 至之4 等前4 條之情
    形，檢察官及被告於本院準備程序中均表示對該等傳聞證據
    無意見，並於本院審理時並未就卷內其他證據資料之證據能
    力有所爭執，且迄本院言詞辯論終結前，均未主張有刑事訴
    訟法第159 條第1 項不得為證據之情形，是應認已同意卷內
    證據均得作為證據，且經本院審酌上開傳聞證據作成時，較
    無人情施壓或干擾，亦無不當取證之情形，認為以之作為本
    案之證據亦屬適當，是上揭傳聞證據自具有證據能力。
二、上開犯罪事實，業據被告沈桂瑤、李佩蓁於本院審理時坦承
    不諱（見本院卷第20、21頁反面），核與證人即被害人家屬
    羅聰輝於警詢中之證述（見相驗卷第11至13頁），大致相符
    ，並有道路交通事故現場圖、道路交通事故調查報告表(一)(二)
    及談話紀錄表、被告二人駕駛執照影本2 份、監視器翻拍照
    片及交通事故現場照片共20張、疑似肇事逃逸案件輔助資料
    及追查表、案現場勘察報告1 份暨現場勘察相片118 張（第
    14至16、22至23、25至36、41至44、103 至120 頁）附卷可
    稽，復且被害人羅簡梅芍因本案車禍受有胸部挫傷、左第1
    、2 、3 、5 肋骨骨折合併氣胸、骨盆骨折、右髖骨骨折、
    全身多處擦挫傷及撕裂傷等傷害，經送醫急救，仍因傷重休
    克而不治死亡之事實，有中山醫學大學附設醫院診斷證明書
    1 紙可佐（見相驗卷第20頁），並經臺中地方法院檢察署檢
    察官督同檢驗員相驗屬實，製有相驗筆錄、相驗屍體證明書
    及相驗屍體照片、法醫驗斷書等附卷可證（見相驗卷第48至
    51 頁 、第60至67頁）。是被告2 人前開自白核與事實相符
    ，堪以採信。
三、按汽車行駛時，駕駛人應注意車前狀況，並隨時採取必要之
    安全措施；汽車在同一車道行駛時，除擬超越前車外，後車
    與前車之間應保持隨時可以煞停之距離，道路交通安全規則
    第93條第1項及第94條第1項分別定有明文。被告2人既均領
    有普通小型車駕駛執照（見相驗卷第22、23頁之駕照影本）
    ，其2人駕車自應注意遵守前開規定，且依前開道路交通事
    故調查報告表所載，本件車禍發生時，天候為晴天，夜間有
    照明，道路無缺陷亦無障礙物，視距良好等情形，並無不能
    注意之情事，詎被告沈桂瑤疏未注意被害人羅簡梅芍已自「
    曼谷花園餐廳」前徒步由西往東穿越林森路南下車道徒步走
    來，而未適時採取必要之煞避措施，造成其所駕駛之上開自
    小客車右前車身撞擊羅簡梅芍，致使羅簡梅芍倒臥在地後，
    被告李佩蓁又疏未注意與前車保持隨時可煞停之距離，而煞
    避不及輾壓被害人羅簡梅芍之身體，致使被害人羅簡梅芍受
    傷死亡，其2人行為顯有過失，彰彰甚明。又被害人羅簡梅
    芍確因本件車禍傷重不治死亡，已詳如前述，足見被告2 人
    之過失犯行與被害人之死亡間，顯有相當因果關係。綜上，
    本件事證已臻明確，被告2人上開過失致人於死之犯行，均
    堪認定。
四、核被告沈桂瑤、李佩蓁所為，均係犯刑法第276 條第1 項之
    過失致死罪。被告沈佩瑤於本案肇事後，報案人或勤指中心
    轉來資料未報明肇事人姓名，經員警至現場處理時，被告沈
    桂瑤在場，並當場承認其為肇事人，自首而願接受裁判等情
    ，有臺中縣警察局道路交通事故肇事人自首情形紀錄表1 紙
    附卷可稽（見相驗卷第40頁），依刑法第62條前段規定，減
    輕其刑。爰審酌被告2 人均無前科，有卷附臺灣高等法院被
    告前案紀錄表可參，均素行良好，被告沈桂瑤因未注意車前
    狀況而不慎撞及被害人羅簡梅芍倒地，及被告李佩蓁疏未與
    前車保持隨時煞停之距離，而輾壓被害人羅簡梅芍，致被害
    人羅簡梅芍傷重不治死亡，對其家屬所致之精神痛苦甚鉅，
    惟被告2 人犯後均坦承犯行，且業與被害人家屬達成和解（
    參本院卷第10、11頁之調解書），態度良好，而被害人家屬
    羅聰輝亦當庭表示願意原諒被告2 人（見本院卷第22頁），
    暨被告2 人過失程度等一切情狀，分別量處如主文所示之刑
    ，復斟酌被告2 人智識程度、家庭狀況等情（見警詢筆錄受
    詢問人欄所載）諭知如主文所示之易科罰金折算標準。末查
    ，被告2 人前均無前科，已如前述，其等因一時疏忽，致罹
    刑典，犯後深表悔意，被害人家屬羅聰輝亦請求本院給予被
    告2 人自新機會（見本院卷第22頁），信其2 人經此刑事偵
    、審程序，當無再犯之虞，是認本院所宣告之刑，均以暫不
    執行為當，爰均依刑法第74條第1 項第1 款之規定併予宣告
    緩刑2 年以啟自新。
據上論斷，應依刑事訴訟法第284 條之1 、第299 條第1 項前段
，刑法第276 條第1 項、第41條第1 項前段、第62條前段、第74
條第1 項第1 款，刑法施行法第1 條之1 第1 項、第2 項前段，
判決如主文。
本案經檢察官陳雅瑩到庭執行職務。
中    華    民    國   100    年    1     月    19    日
                    交通法庭    法  官  廖純卿
以上正本證明與原本無異。
如不服本判決應於判決送達後10日內向本院提出上訴狀，並應敘
述上訴理由（均須按他造當事人之數附繕本）「切勿逕送上級法
院」。
告訴人或被害人如對於本判決不服者，應具備理由請求檢察官上
訴，其上訴期間之計算係以檢察官收受判決正本之日期為準。
                                書記官  柳寶倫
中    華    民    國   100    年    1     月    19    日
附錄論罪科刑法條
中華民國刑法第276條
（過失致死罪）
因過失致人於死者，處 2 年以下有期徒刑、拘役或 2 千元以下
罰金。
從事業務之人，因業務上之過失犯前項之罪者，處 5 年以下有
期徒刑或拘役，得併科 3 千元以下罰金。